【裁判字號】    97,訴,2103
【裁判日期】    971204
【裁判案由】    違反毒品危害防制條例
【裁判全文】
臺灣臺南地方法院刑事判決              97年度訴字第2103號
公  訴  人  臺灣臺南地方法院檢察署檢察官
被      告  甲○○
上列被告因違反毒品危害防制條例案件，經檢察官提起公訴（97
年度撤緩毒偵字第155號），被告就被訴事實為有罪之陳述，本
院合議庭裁定由受命法官獨任進行簡式審判程序，判決如下：
    主  文
甲○○施用第一級毒品，處有期徒刑拾月，扣案如附表所示之毒
品海洛因三包均沒收銷燬，海洛因包裝袋三只均沒收；又施用第
二級毒品，處有期徒刑月。應執行有期徒刑壹年，扣案如附表
所示之毒品海洛因三包均沒收銷燬，海洛因包裝袋三只均沒收。
    事  實
一、甲○○曾因施用毒品案件，經本院以96年毒聲字第26號裁定
    送觀察、勒戒後，認有繼續施用毒品之傾向，再經本院以96
    毒聲字第155號裁定送強制戒治，嗣於民國97年1月14日，停
    止強制戒治，並於97年3月11日因強制戒治期滿未經撤銷，
    而視為執行完畢。詎甲○○於前開強制戒治執行完畢後之5
    年內，復分別基於施用第一、二級毒品之犯意，先於97年3
    月31日16時許，在其位於臺南縣永康市○○路286巷9號之住
    宅內，以注射針筒施打之方式，施用第一級毒品海洛因一次
    ；再於97年3月31日上午某時許，在上開住處，以燒烤吸食
    煙霧之方式，施用第二級毒品安非他命一次。嗣於97年3月
    31日23時45分許，在臺南市○區○○路與公園南路口為警查
    獲，並扣得其所有之第一級毒品海洛因三包（淨重及包裝袋
    重量均詳如附表所示），經其同意採集尿液送檢結果呈嗎啡
    及甲基安非他命陽性反應
二、案經臺南市警察局第五分局報告臺灣臺南地方法院檢察署檢
    察官偵查起訴。
    理  由
一、本件係經被告於本院當庭表示認罪，而以簡式審判程序加以
    審理，有本院民國九十七年十二月二日準備程序筆錄及審判
    筆錄附卷足憑，則依據刑事訴訟法第二百七十三條之二、第
    一百五十九條第二項之規定，不適用傳聞法則有關限制證據
    能力之相關規定。
二、上開犯罪事實，有以下之證據可證：
  (一)被告之自白；
  (二)詮昕科技股份有限公司濫用藥物尿液檢驗報告一紙；
  (三)扣押物品目錄表；
  (四)扣案之第一級毒品海洛因三包（淨重及包裝袋重量均詳如附
    表所示）。
  (五)高雄市立凱旋醫院濫用藥物成品檢驗鑑定書一紙。
三、按海洛因及安非他命業經分別列入毒品危害防制條例第二條
    第二項第一款、第二款所規定之第一級毒品及第二級毒品，
    禁止非法持有、施打及吸用，毒品危害防制條例第二條第二
    項第一款、第二款分別定有明文。被告非法施用海洛因及安
    非他命，核其所為，係犯毒品危害防制條例第十條第一項、
    第二項之施用第一級毒品及施用第二級毒品罪；其持有第一
    級毒品海洛因、第二級毒品安非他命之低度行為，各為進而
    施用之高度行為所吸收，均不另論罪。被告所犯二罪，即施
    用第一級毒品罪及施用第二級毒品罪，犯意各別，構成要件
    不同，應分論併罰。爰審酌被告施用毒品之犯行，在性質上
    乃屬對自我身心健康之自戕行為，尚未嚴重破壞社會秩序、
    侵害他人權益，然其前因施用毒品經送觀察、勒戒及強制戒
    治後，猶不思戒絕革除惡習，再為本件犯罪，顯未因前所受
    之觀察、勒戒及強制戒治處分而記取教訓，及被告犯後坦承
    犯行，態度良好，並其犯罪之動機、目的、手段等一切情狀
    ，各量處如主文所示之刑，並定其應執行刑，以資懲儆。
四、扣案第一級毒品海洛因三包 (重量詳如附表所示)，屬毒品
    危害防制條例第二條第二項第一款所列之第一級毒品，不論
    屬於被告與否，均應依毒品危害防制條例第十八條第一項前
    段宣告沒收銷燬之。海洛因空包裝袋三只 (重量詳如附表所
    示)係被告所有供犯罪所用之物，均應依刑法第三十八條第
    一項第二款宣告沒收。至於被告施用毒品海洛因之注射針筒
    及施用毒品安非他命之工具均已拋棄，業據其供稱在卷，為
    免日後執行之困難，爰不予宣告沒收，併此敘明。
據上論斷，應依刑事訴訟法第二百七十三條之一第一項、第二百
九十九條第一項前段、第三百十條之二、第四百五十四條，毒品
危害防制條例第十條第一項、第二項、第十八條第一項前段，刑
法第十一條前段、第五十一條第五款、第三十八條第一項第二款
，判決如主文。
本案經檢察官王惠芬到庭執行職務。
中    華    民    國    97    年    12    月     4    日
                        刑事第十三庭  法  官  徐文瑞
以上正本證明與原本無異。
如不服本判決應於收受本判決後10日內向本院提出上訴書狀，並
應敘述具體理由。其未敘述上訴理由者，應於上訴期間屆滿後20
日內向本院補提理由書狀（均須按他造當事人之人數附繕本）「
切勿逕送上級法院」。
                                      書記官   何小玉
中    華    民    國    97    年     12    月    4    日
附錄法條：
毒品危害防制條例第10條
施用第一級毒品者，處六月以上五年以下有期徒刑。
施用第二級毒品者，處三年以下有期徒刑。
附表：
┌──┬─────┬──┬────┬─────┬──────┐
│編號│扣案毒品  │數量│空包裝袋│驗餘前淨重│驗餘後淨重  │
│    │          │    │        │          │            │
├──┼─────┼──┼────┼─────┼──────┤
│一  │海洛因    │一包│0.164公 │0.056公克 │0.047公克   │
│    │          │    │克      │          │            │
├──┼─────┼──┼────┼─────┼──────┤
│二  │海洛因    │一包│0.181公 │0.059公克 │0.049公克   │
│    │          │    │克      │          │            │
├──┼─────┼──┼────┼─7────┼──────┤
│三  │海洛因    │一包│0.291公 │0.009公克 │0.005公克   │
│    │          │    │克      │          │            │
├──┼─────┼──┼────┼─────┼──────┤
│總計│          │三包│0.636公 │0.124公克 │0.101公克   │
│    │          │    │克      │          │            │
└──┴─────┴──┴────┴─────┴──────┘


司法院資訊處製作；財團法人民間司法改革基金會備份。
